【裁判字號】    91,訴,2772
【裁判日期】    920213
【裁判案由】    給付貨款
【裁判全文】
臺灣臺中地方法院民事判決  九十一年度訴字第二七七二號
    原      告    松景科技股份有限公司
    法定代理人    王世文
    訴訟代理人    張亞婷  律師
    被      告    民昱科技有限公司
                              .
    法定代理人    乙○○      .
    訴訟代理人    胡昇寶  律師
    複  代理人    陳克城  律師
                  甲○○      .
右當事人間給付貨款事件，本院判決如左：
    主    文
被告應給付原告新台幣肆佰捌拾捌萬柒仟玖佰柒拾捌元及自民國九十一年六月八日起
至清償日止按年息百分之五計算之利息。
訴訟費用由被告負擔。
    事    實
甲、原告方面：
  一、聲明：如主文所示。
  二、陳述：
  （一）被告向原告購買硬式磁碟機，自民國九十一年一月三十日起至同年三月三十
        日止應給付原告貨款新台幣（下同）五百九十萬六千五百六十五元，已收取
        一百零一萬八千五百八十七元，尚積欠四百八十八萬七千九百七十八元，經
        原告屢次催索，被告均置之不理，為此，依買賣關係提起本訴。
  （二）原告依被告之指示將單據號碼ＰＤ0000000及ＰＤ0000000之
        貨物送至高雄昕昀企業行，另單據號碼ＰＤ９１０１０７之貨物則先送至虹
        優再由虹優銷貨予被告，並無未送達貨物之情形。
  （三）兩造自八十九年七月起開始進行交易，被告即有積欠貨款未清之情形，被告
        固曾匯款七百七十萬元，然依其提出之匯款單部分日期，係在系爭貨款債務
        發生前，被告自不可能預先匯款清償系爭債務。被告又未指定所匯款項係用
        以清償系爭貨款債務，依一般交易慣例及民法第三百二十二條第一項第一款
        之規定，自然先抵償先到期之債務，然亦只足清償九十年十二月五日以前所
        積欠之貨款債務。
  （四）被告以發票未蓋原告公司之發票專用章而否認原告提出用以證明兩造自八十
        九年七月起即有進行交易之多紙發票之真正，然上開發票為存根聯，僅作為
        原告留底之用，發票上自不會蓋有發票專用章，而原告交付被告之統一發票
        收執聯及扣抵聯上則蓋有原告公司之發票專用章，被告公司自不應以存根聯
        無發票專用章而否認發票之真正。
  三、證據：提出統一發票二紙、銷貨單十一紙、客戶應收帳款明細帳、發票、出貨
      憑單、銷貨單、代收簽收單為證。
乙、被告方面：
  一、聲明：駁回原告之訴。
  二、陳述：
  （一）原告主張被告於九十年十二月十一日、九十年十二月二十日、九十一年一月
        一日分別收受三十七萬九千九百九十五元、六十五萬一千元、十六萬三千八
        百元之貨物，惟未提出單據證明之，被告就此否認其真正。原告另提出九十
        一年一月十五日、九十一年一月十六日，金額分別為一萬八千四百八十元、
        三萬四千六百五十元之銷貨單據，因被告未收到貨物，就此自得拒絕給付貨
        款。其餘原告所提出之銷貨單據，被告承認其真正。
  （二）被告自九十年十一月九日起至九十一年四月一日共匯款七百七十萬元給原告
        ，系爭貨款債務已全部獲得清償，原告仍執銷貨單向原告請求貨款，顯無理
        由。
  三、證據：提出匯款單十六份為證。
    理    由
一、原告主張被告向原告購買硬式磁碟機，自九十一年一月三十日起至同年三月三十
    日止應給付原告貨款五百九十萬六千五百六十五元，已收取一百零一萬八千五百
    八十七元，尚積欠四百八十八萬七千九百七十八元，經原告屢次催索，被告均置
    之不理，爰依買賣關係訴請判決如其訴之聲明所示。被告則辯稱原告主張伊於九
    十年十二月十一日、九十年十二月二十日、九十一年一月一日分別收受三十七萬
    九千九百九十五元、六十五萬一千元、十六萬三千八百元之貨物，未提出單據，
    伊否認之。伊亦未收到九十一年一月十五日及一月十六日之銷貨單之貨物。且伊
    曾匯款七百七十萬元予原告，系爭債務已全部清償云云。
二、原告主張被告向伊購買硬式磁碟機乙節，為被告所不爭執，自勘信為真實。原告
    另主張被告自九十一年一月三十日起至同年三月三十日止應給付原告貨款五百九
    十萬六千五百六十五元，經清償部分款項後，尚欠四百八十八萬七千九百七十八
    元等情，則為被告所否認，並以前詞為辯。經查，原告主張被告尚欠系爭四百八
    十八萬七千九百七十八元之貨款，業據其提出客戶逾期未收帳款表、及銷貨單為
    證，而客戶逾期未收帳款表中之九十年十二月十一日、九十年十二月二十日、九
    十一年一月一日分別交付三十七萬九千九百九十五元、六十五萬一千元、十六萬
    三千八百元之貨物，亦據原告提出一紙銷貨單及二紙發票為證，被告對銷貨單及
    發票並不爭執，自堪認原告確有交付上開貨物。被告辯稱原告主張伊於九十年十
    二月十一日、九十年十二月二十日、九十一年一月一日分別收受三十七萬九千九
    百九十五元、六十五萬一千元、十六萬三千八百元之貨物，未提出單據，伊否認
    之云云，即非可採。又原告就九十一年一月十五日及一月十六日之銷貨單之貨物
    ，主張伊係依被告之指示分別送交昕昀企業行（單據號碼：ＰＤ0000000
    ）及虹優（單據號碼：ＰＤ９１０１０７），並提出銷貨單為證，而被告亦不爭
    執原告所主張依其指示送交貨物乙情，自足認原告此部分主張為可採，是被告辯
    稱伊未收到貨物云云，亦不可採。綜上各節，堪認被告就其自九十一年一月三十
    日起至同年三月三十日止應給付原告之貨款，尚欠四百八十八萬七千九百七十八
    元。而被告曾匯款七百七十萬元予原告，固為兩造所不爭執，且據被告提出匯款
    單為證。然原告主張兩造自八十九年七月起開始進行交易，被告即有積欠貨款未
    清之情形，亦其提出客戶應收帳款明細帳、出貨憑單、銷貨單、代收簽收單為證
    ，被告對上開客戶應收帳款明細帳、出貨憑單、銷貨單、代收簽收單之真正亦無
    爭執，自堪認原告之主張為可採。而上開匯款單觀之，可知上開七百七十萬元匯
    款係自九十年十一月間起至九十一年四月間陸續所為，且大部分匯款金額係發生
    在九十年十一月、十二月，衡情被告自不可能預先匯款以清償嗣後發生之系爭債
    務，況被告亦未指定上開匯款抵償何筆債務，依民法第三百二十二條第一款規定
    ，自應儘先抵充債務，另稽之上開客戶應收帳款明細帳，匯款七百七十萬元亦只
    足以清償九十年十二月五日以前所積欠之貨款債務，被告顯不可能以之清償系爭
    貨款債務，是被告辯稱伊曾匯款七百七十萬元予原告，系爭債務已全部清償云云
    ，亦難採憑。
三、綜前所述，原告主張被告尚欠貨款四百八十八萬七千九百七十八元乙節，堪認屬
    實。從而，原告依買賣關係，請求被告給付上開金額及自本院九十一年度促字第
    四一二六六號支付命令送達翌日即九十一年六月八日起至清償日止按年息百分之
    五計算之利息，為有理由，應予准許。
四、據上論結，原告之訴為有理由，依民事訴訟法第七十八條判決如主文。
中      華        民      國    九十二    年      二      月    十三      日
                                    臺灣臺中地方法院民事第一庭
~B法      官  許文碩
右為正本係照原本作成
如不服本判決，應於判決送達後二十日內，向本院提出上訴狀。
中      華        民      國    九十二    年      二      月    十七      日
~B法院書記官


司法院資訊處製作；財團法人民間司法改革基金會備份。
